臺灣彰化地方法院刑事判決　　　　　　 100年度簡上字第32號
公　訴　人　臺灣彰化地方法院檢察署檢察官
上　訴　人
即　被　告　林政偉
上列上訴人因違反毒品危害防制條例案件，不服本院99年度簡字
第1944號中華民國99年11月5 日第一審簡易判決（原檢察官聲請
簡易判決處刑案號：99年度毒偵字第1312號），提起上訴，本院
管轄之第二審合議庭判決如下：
    主      文
上訴駁回。
    事實及理由
一、按被告經合法傳喚，無正當之理由不到庭者，得不待其陳述
    ，逕行判決，刑事訴訟法第371 條定有明文。上訴人即被告
    林政偉（以下簡稱被告）經本院合法傳喚，無正當之理由不
    到庭，有本院送達證書在卷可稽，本院不待其陳述，逕行判
    決，核先敘明。
二、本案經本院審理結果，認第一審判決認事用法及量刑均無不
    當，應予維持，並引用第一審判決書記載之事實、證據及理
    由（如附件）。
三、本件被告上訴意旨略以：原審判決對於被告之證據漏未審酌
    ，殊難令被告甘服，為此提起上訴云云。
四、被告於本院審理時經合法傳喚未到庭，經查：(一)被告有聲請
    簡易判決處刑書所載之犯罪事實，業據被告於臺灣彰化地方
    法院檢察署檢察官偵查中坦承不諱（臺灣彰化地方法院檢察
    署99年度毒偵字第1312號卷第39、40頁），又被告於99年3
    月24日17時25分為警採集之尿液，送詮昕科技股份有限公司
    以「酵素免疫分析法」初驗及以「氣相層析質譜儀法」複驗
    檢驗結果，確呈甲基安非他命及安非他命陽性反應等情，有
    採尿同意書、委託鑑驗尿液代號與真實姓名對照表及詮昕科
    技股份有限公司濫用藥物尿液檢驗報告各1 份在卷可佐，足
    認被告於偵查中之自白與事實相符，堪信屬實。(二)又被告前
    曾因施用毒品案件，經觀察、勒戒後，認無繼續施用毒品傾
    向，於93年4 月13日釋放，由國防部北部地方軍事法院桃園
    分院檢察署檢察官為不起訴處分確定，復於前開觀察、勒戒
    執行完畢釋放後5 年內，又因施用毒品案件，經國防部高等
    軍事法院高雄分院於94年5 月26日，以94年度高審字第53號
    判決判處有期徒刑8 月確定等情，有臺灣高等法院被告前案
    紀錄表及在監在押全國紀錄表各1 份在卷可參。雖本件被告
    施用毒品行為之時間（99年3 月24日）距其於93年4 月13日
    觀察、勒戒執行完畢釋放後已逾5 年，惟其既已經觀察、勒
    戒，且於觀察、勒戒執行完畢後5 年內再犯前開施用毒品罪
    ，被依法追訴處罰，即與毒品危害防制條例第20條所定「5
    年後再犯」之情形不相符合，自應由本院依法論科。
五、查甲基安非他命係毒品危害防制條例第2 條第2 項第2 款所
    稱之第二級毒品，依法不得持有、施用。故核被告所為，係
    犯毒品危害防制條例第10條第2 項之施用第二級毒品罪。被
    告為施用毒品甲基安非他命而持有之低度行為，為其施用之
    高度行為所吸收，不另論罪。
六、本件原審以被告所犯毒品危害防制條例第10條第2 項施用第
    二級毒品甲基安非他命事證明確，據以論罪科刑，並審酌被
    告前有多次施用毒品前科，且甫因施用第二級毒品案件，經
    本院於99年5 月27日，以99年度簡字第560 號判處有期徒刑
    4 月確定，竟仍無視於毒品對於自身健康之戕害及國家對於
    杜絕毒品犯罪之禁令，一犯再犯，不宜輕縱，應予嚴懲，及
    斟酌被告施用毒品僅戕害己身，犯後坦承犯行，態度良好等
    一切情狀，判處被告有期徒刑5 月，並諭知易科罰金之折算
    標準，經核原審判決認事用法尚無違誤，量刑亦屬妥適。上
    訴人即被告上訴意旨認原審就證據漏未審酌，然上訴狀內並
    未指明有何證據漏未審酌，復經本院合法傳喚，亦無正當理
    由而未到庭說明，是其指空泛摘原判決不當，請求撤銷原判
    決，顯無理由，自應駁回其上訴。
據上論斷，應依刑事訴訟法第455 條之1 第1 項、第3 項、第37
3 條、第368 條、第371 條，判決如主文。
本件經檢察官劉欣雅到庭執行職務。
中    華    民    國   100    年    3     月    31    日
                  刑事第六庭      審判長法官    葛永輝
                                  法      官    楊舒嵐
                                  法      官    黃玉琪
以上正本證明與原本無異。
本件不得上訴。
中    華    民    國   100    年    3     月    31    日
                                  書  記  官    黃得翔